臺灣臺北地方法院刑事判決
111年度訴字第152號
公  訴  人  臺灣臺北地方檢察署檢察官
被      告  周尚鋐




選任辯護人  林志錡律師
            黃昱傑律師
上列被告因違反毒品危害防制條例案件，經檢察官提起公訴（11
1年度偵字第3672號），本院判決如下：
    主  文
周尚鋐犯販賣第二級毒品罪，處有期徒刑貳年捌月。
扣案之型號IPHONE 12 PRO（IMEI碼：000000000000000）行動電
話1 支(搭配門號0000000000號SIM卡1張）沒收。
未扣案之犯罪所得新臺幣柒仟元沒收，於全部或一部不能沒收或
不宜執行沒收時，追徵其價額。
    犯罪事實
一、周尚鋐（綽號眼鏡）明知甲基安非他命屬毒品危害防制條例
    所定之第二級毒品，依法不得持有、販賣，仍基於販賣第二
    級毒品之犯意，以其所有型號IPHONE 12 PRO（IMEI碼：000
    000000000000）行動電話1 支(搭配門號0000000000號SIM卡
    1張）之line通訊軟體，以暱稱「CHOU##SEAN」（即陳宇恬
    手機暱稱「CHOU##阿邦」）作為聯繫販毒之工具，於民國11
    0年10月10日上午9時19分許，在臺北市中山區南京東路3段4
    8巷內，以新臺幣（下同）7,000元（業經檢察官於111年4月
    15日準備程序補充，本院應予更正）之價格，販賣第二級毒
    品甲基安非他命2公克與陳宇恬。陳宇恬於110年10月23日為
    警查獲，並扣得其持有之行動電話，內有與周尚鋐購買毒品
    之對話紀錄，始查悉上情，嗣經警持臺灣臺北地方檢察署檢
    察官核發之拘票，於110年12月26日中午12時20分許，在台
    北市萬華區長沙銜2段11號5樓之22處拘提周尚鋐，並扣得型
    號IPHONE 12 PRO（IMEI碼：000000000000000）行動電話1 
    支(搭配門號0000000000號SIM卡1張）。
二、案經臺北市政府警察局萬華分局報告臺灣臺北地方檢察署偵
    查起訴。
    理  由
壹、證據能力：
一、按被告以外之人於審判外之陳述雖不符刑事訴訟法第159 條
    之1 至之4 等4 條之規定，而經當事人於審判程序同意作為
    證據，法院審酌該言詞陳述或書面陳述作成時之情況，認為
    適當者，亦得為證據；當事人、代理人或辯護人於法院調查
    證據時，知有刑事訴訟法第159 條第1 項不得為證據之情形
    ，而未於言詞辯論終結前聲明異議者，視為有前項之同意，
    同法第159 條之5 定有明文。立法意旨在於傳聞證據未經當
    事人之反對詰問予以核實，原則上先予排除。惟若當事人已
    放棄反對詰問權，於審判程序中表明同意該等傳聞證據可作
    為證據；或於言詞辯論終結前未聲明異議，基於尊重當事人
    對傳聞證據之處分權，及證據資料愈豐富，愈有助於真實發
    見之理念，且強化言詞辯論主義，使訴訟程序得以順暢進行
    ，上開傳聞證據亦均具有證據能力。本案下列所引用之被告
    以外之人於審判外之陳述（包含書面陳述），性質上均屬傳
    聞證據，檢察官、被告周尚鋐（下稱被告）及辯護人於本院
    準備程序、審理表示同意有證據能力（見本院卷第101頁至
    第105頁、第161頁至第165頁），且迄本院言詞辯論終結前
    ，均未主張有刑事訴訟法第159 條第1 項不得為證據之情形
    ，本院審酌上開證據作成時之情況，認應無違法或不當情事
    ，與本案待證事實間復具有相當之關聯性，以之作為證據應
    屬適當，依刑事訴訟法第159 條之5 第2 項之規定，認有證
    據能力。
二、本件認定事實所引用之非供述證據，並無證據證明係公務員
    違背法定程序所取得，檢察官、被告及辯護人於本院審判程
    序中復未於言詞辯論終結前表示異議，應認有證據能力。
貳、認定犯罪事實所憑之證據及理由：　　
一、上開犯罪事實，業據被告周尚鋐於警詢、偵查、本院準備程
    序、審理中均坦承不諱（110 年度他字第12170 號卷第97頁
    至第103 頁、第105 頁至第112 頁、第193 頁至第198 頁、
    第199頁至第202 頁；111 年度偵字第3672號卷第15頁至第2
    1頁、第23頁至第32頁；本院卷第98頁至第99頁、第166頁）
    。
二、並有下列證據足佐：
  1.核與證人陳宇恬於警詢及偵查中之證述大致相符（110 年度
    他字第12170 號卷第7 頁至第10頁、第69頁至第71頁、第12
    5 頁至第128 頁）。
  2.指認犯罪嫌疑人紀錄表（110 年度他字第12170 號卷第27頁
    至第27頁至第29頁、第113 頁至第115 頁；111 年度偵字第
    3672號卷第31頁至第33頁）。
  3.LINE對話紀錄截圖（110 年度他字第12170 號卷第31頁至第
    32頁、第131 頁至第132 頁；111 年度偵字第3672號卷第65
    頁）。
  4.臺北市政府警察局萬華分局偵查隊偵辦1010周尚鋐毒品販賣
    案相片（110 年度他字第12170 號卷第33頁）。
  5.臺北市政府警察局萬華分局西門町所偵辦0214恐嚇取財、妨
    害自由案相片（110 年度他字第12170 號卷第34頁）。
  6.通聯調閱查詢單（110 年度他字第12170 號卷第37頁）。
  7.臺北市政府警察局萬華分局搜索扣押筆錄、扣押物品目錄表
    【被搜索人：周尚鋐】（110 年度他字第12170 號卷第133 
    頁至第135頁、第137頁、第143頁至第145頁、第147頁、第1
    51頁至第152頁、第153頁；111 年度偵字第3672號卷第39頁
    至第41頁、第43頁、第49頁至第51頁、第53頁、第57頁至第
    58頁、第59頁）。
  8.Telegram對話紀錄截圖（110 年度他字第12170 號卷第159 
    頁至第169 頁；111 年度偵字第3672號卷第67頁至第77頁）
    。
  9.被告扣案手機相簿照片截圖（110 年度他字第12170 號卷第
    171頁；111年度偵字第3672號卷第79頁）。
 10.被告扣案手機內相關帳號資料（110 年度他字第12170號卷
    第173 頁；111年度偵字第3672號卷第81頁）。
 11.臺北市政府警察局萬華分局偵辦毒品危害防制條例查獲毒品
    初步鑑驗報告書、扣案毒品鑑驗照片（110 年度他字第1217
    0 號卷第175頁、第177頁至第178頁、第179頁、第181頁；1
    11 年度偵字第3672號卷第83頁、第85頁至第86頁、第87頁
    、第89頁）。
 12.臺北市政府警察局萬華分局現場採證照片（110 年度他字第
    12170 號卷第183頁至第186頁；111 年度偵字第3672號卷第
    91頁至第94頁）。
 13.交通部民用航空局航空醫務中心毒品鑑定書、扣案物品照片
    【111 年1 月6 日航藥鑑字第0000000 號】（111年度偵字
    第3672號卷第129頁、第131頁、第135頁）。
 14.交通部民用航空局航空醫務中心毒品鑑定書、扣案物品照片
    【111 年1 月6 日航藥鑑字第0000000 號】（111年度偵字
    第3672號卷第119頁、第121頁至第125頁、第139頁）。
 15.交通部民用航空局航空醫務中心111 年1月6 日航藥鑑字第0
    000000 號毒品鑑定書（111 年度偵字第3672號卷第113 頁
    、第117 頁）。
 16.臺北市政府警察局萬華分局扣押物品清單【111 年度藍保字
    第184 號】（111 年度偵字第3672號卷第115 頁）。
 17.臺北市政府警察局萬華分局扣押物品清單【111 年度青保字
    第150 號】（111 年度偵字第3672號卷第127 頁）。
 18.臺北市政府警察局萬華分局111 年2 月27日北市警萬分刑字
    第1113014385號函（本院卷第35頁）。
 19.臺灣臺北地方檢察署111 年3 月9 日北檢邦玉111 偵3672字
    第1119019075號函（本院卷第37頁）。
 20.本院公務電話紀錄1紙（本院卷第53頁）。
 21.臺北市政府警察局萬華分局111 年4 月3 日北市警萬分刑字
    第1113017743號函（本院卷第81頁）。
 22.臺北市政府警察局萬華分局111 年4 月11日北市警萬分刑字
    第1113017744號函（本院卷第87頁）。
 23.臺灣臺北地方檢察署111 年4 月12日北檢邦玉111 偵3672字
    第1119031194號函（本院卷第89頁）。
 24.扣案手機1 支【型號：IPHONE 12 PRO ，門號：0000000000
    ，IMEI碼：000000000000000 】在卷可稽。
 25.綜上，足認被告上開任意性自白，核與事實相符。
三、又買賣毒品係我國所禁止之犯罪行為，既係非可公然為之之
    違法行為，當亦無公定價格，除被告坦承犯行或價量俱臻明
    確外，實難以察得實情，然販賣之人從價差或量差中牟利之
    方式雖異，其意圖營利之販賣行為則同一。而毒品危害防制
    條例第4 條販賣各級毒品罪，以意圖營利而就毒品賤買貴賣
    為主觀構成要件，「意圖營利」與「獲利」（營利意圖之實
    現）別為二事，前者係主觀構成要件之認定，不問事實上是
    否果有獲利，祇須構成要件行為，係出於營求利益之主觀意
    圖即足。經查，被告於本院準備程序中自承：我是以1公克3
    ,000元跟邱彥翔購買毒品，本件販賣與陳宇恬之毒品不是跟
    蘇羿凱購買等語（本院卷第100頁），足認被告確有自販賣
    毒品行為中獲利，足認被告之犯行，確有販賣第二級毒品甲
    基安非他命以營利之意圖甚明。另起訴書雖記載：「周尚鋐
    前因施用毒品案件，經臺灣新北地方法院判處有期徒刑2月
    確定，甫於民國109年7月2日易科罰金執行完畢」等語，惟
    此部分，業據檢察官於111年4月15日準備程序表示起訴書犯
    罪事實前科及累犯部分確實為誤載，請更正刪除，附此敘明
    （本院卷第101頁）。
四、綜上所述，本件事證明確，被告確有販賣第二級毒品甲基安
    非他命犯行，應堪認定，應依法論科。
參、論罪科刑：
一、按甲基安非他命分別係毒品危害防制條例第2條第2項第2款
    所規定之第二級毒品，依法不得販賣及持有。是核被告所為
    ，係犯毒品危害防制條例第4條第2項之販賣第二級毒品罪。
    又被告販賣第二級毒品前所持有甲基安非他命之低度行為，
    為其販賣之高度行為所吸收，不另論罪。
二、刑之減輕：
  ㈠按毒品危害防制條例第17條第2項規定「犯第4條至第8條之罪
    於偵查及審判中均自白者，減輕其刑」，係指偵查及審判中
    均有自白而言。經查，被告就其所犯之販賣第二級毒品犯行
    ，於偵查、本院準備程序及審理中坦承犯行，業如前述，故
    就被告所犯販賣第二級毒品，應依毒品危害防制條例第17
　　條第2項之規定，減輕其刑。
  ㈡又按，刑法第59條規定之酌量減輕其刑，若犯罪另有特殊之
    原因與環境，在客觀上足以引起一般同情，認為即使予以宣
    告法定最低度刑，猶嫌過重者，即有其適用；此所謂法定最
    低度刑，固包括法定最低本刑；惟遇有其他法定減輕之事由
    者，則應係指適用其他法定減輕事由減輕其刑後之最低度刑
    而言。所謂「犯罪之情狀」可憫恕者，與同法第57條規定科
    刑時應審酌之一切情狀，並非有截然不同之領域，於裁判上
    酌減其刑時，應就犯罪一切情狀（包括第57條所列舉之10款
    事項），予以全盤考量，審酌其犯罪有無可憫恕之事由（即
    有無特殊之原因與環境，在客觀上足以引起一般同情，以及
    宣告法定低度刑，是否猶嫌過重等等），以資判斷。經核，
    販賣第二級毒品罪之法定刑為「無期徒刑或10年以上有期徒
    刑，得併科新臺幣1,500萬元以下罰金」，刑責非輕，然同
    為販賣毒品之人，其原因動機不一，犯罪情節亦未必盡同，
    或有大、中、小盤毒梟之分、或僅止於吸毒者間為求互通有
    無之有償轉讓者，是其等各自販賣行為所造成危害社會之程
    度自屬有異。被告所為販賣第二級毒品犯行固值非難，惟依
    卷證資料所示，其販賣數量屬小額零星販賣1次，所得利益
    僅非鉅，惡性及犯罪情節有別於大盤毒梟鉅額高價謀利之交
    易模式，應僅屬毒友間互通有無所為，以其犯罪情節而論，
    尚非重大難赦，爰考量被告客觀犯行與主觀惡性，衡酌若科
    以依毒品危害防制條例第4條第2項之最低度刑，有情輕法重
    而過苛之情形，認被告本件所犯1次販賣第二級毒品之犯罪
    情狀，在客觀上均應足以引起一般同情，堪以憫恕，縱使科
    以法定最低刑度，猶嫌過重，依刑法第59條規定，酌量減輕
    其刑，並遞減之。
三、爰以行為人責任為基礎，審酌被告明知毒品對人身心健康危
    害甚鉅，如任其氾濫、擴散，對社會治安危害非淺，竟仍無
    視國家禁令，販賣毒品與他人，增加毒品流通、擴散之風險
    ，且危害社會治安與國民健康，其行為之影響所及，非僅他
    人之生命、身體將可能受其侵害，社會、國家之法益亦不能
    免，為害之鉅，當非個人一己之生命、身體法益所可比擬，
    卻仍非法買賣，所為實屬不該；兼衡被告犯罪之動機、目的
    、手段、其所為造成之法益侵害程度、其因販賣毒品所獲得
    之利益、其於本院審理中自承之高中畢業業之智識程度，另
    案羈押前擔任司機，每日收入2,000元，無需扶養之人之家
    庭經濟生活狀況（本院卷第167頁），以及犯後坦承犯行之
    犯後態度；暨檢察官、被告、辯護人就量刑所為辯論等一切
    情狀等一切情況，量處如主文第1項所示之刑，以示懲儆。
四、沒收部分：
　㈠按犯毒品危害防制條例第4 條至第9 條、第12條、第13條或
    第14條第1 項、第2 項之罪者，其供犯罪所用之物，不問屬
    於犯罪行為人與否，均沒收之，同條例第19條第1 項定有明
    文。經查，扣案之型號IPHONE 12 PRO（IMEI碼：000000000
    000000）行動電話1 支(搭配門號0000000000號SIM卡1張）
    ，係被告所有，用以供本案販賣毒品聯繫陳宇恬之工具，業
    據被告於本院準備程序時供陳在卷（本院卷第99頁），亦有
    被告與陳宇恬之對話記錄在卷足佐（他卷第31頁至第34頁）
    ，不問屬於犯罪行為人與否，爰依毒品危害防制條例第19條
    第1 項之規定宣告沒收。
　㈡又按犯罪所得，屬於犯罪行為人者，沒收之，於全部或一部
    不能沒收或不宜執行沒收時，追徵其價額，刑法第38條之1 
    第1 項前段、第3 項定有明文。經查，被告就本案販賣毒品
    犯行，自陳宇恬處取得販賣毒品之價金7,000元，而被告於
    本院準備程序中亦自承均有收到販賣毒品之價金等情(本院
    卷第100頁)，惟該販賣毒品所得並未扣案，故就被告販賣毒
    品所得7,000元，應依刑法第38條之1第1項前段規定宣告沒
    收，於全部或一部不能沒收或不宜執行沒收時，追徵其價額
    。
　㈢至另扣案之如下之物：
  1.臺北市○○區○○街0 段00號5 樓之22扣得之安非他命1 包、吸
    食器1 個、分裝袋透明1 批、綠色分裝袋1 批、注射針筒2 
    支部分，業據被告於本院準備程序時供稱：這些物品都是我
    的，安非他命1 包是買來自己施用。吸食器、注射針筒是自
    己施用，而分裝袋都是一般分裝袋，均與本案無關。
  2.台北市○○區○○街00號有被扣到電子磅秤1 個及安非他命吸食
    器5 個，業據被告於本院準備程序時供稱：吸食器是自己施
    用，電子磅秤是我的，是之前做烘焙所用，均與本案無關。
　3.被告雖自承其所有，惟非供本案犯罪所用之物，且無證據證
    明與本案犯行有關，亦未經檢察官聲請，故爰均不宣告沒收
    ，附此敘明。
肆、應適用之法律：　　
    據上論斷，依刑事訴訟法第299 條第1 項前段，毒品危害防
    制條例第4條第2項、第17條第2項、第19條第1項，刑法第11
    條、第59條、第38條之1 第1 項前段、第3 項，判決如主文
    。
本案經檢察官許文琪提起公訴，檢察官鄭雅方到庭執行職務。
中　　華　　民　　國　　111 　年　　6 　　月　　29　　日
                  刑事第十三庭  審判長法　官  鍾雅蘭 
                                      法　官　郭又禎
　　　　　　　　　　　　　　　        法　官　劉庭維　
上正本證明與原本無異。
如不服本判決應於收受送達後20日內向本院提出上訴書狀，並應
敘述具體理由；其未敘述上訴理由者，應於上訴期間屆滿後20日
內向本院補提理由書（均須按他造當事人之人數附繕本）「切勿
逕送上級法院」。因疫情而遲誤不變期間，得向法院聲請回復原
狀。
                                      書記官  陳乃瑄
中　　華　　民　　國　　111 　年　　6 　　月　　30　　日
附錄本案論罪科刑法條
毒品危害防制條例第4條
製造、運輸、販賣第一級毒品者，處死刑或無期徒刑；處無期徒
刑者，得併科新臺幣3千萬元以下罰金。
製造、運輸、販賣第二級毒品者，處無期徒刑或10年以上有期徒
刑，得併科新臺幣1千5百萬元以下罰金。
製造、運輸、販賣第三級毒品者，處7年以上有期徒刑，得併科
新臺幣1千萬元以下罰金。
製造、運輸、販賣第四級毒品者，處5年以上12年以下有期徒刑
，得併科新臺幣5百萬元以下罰金。
製造、運輸、販賣專供製造或施用毒品之器具者，處1年以上7年
以下有期徒刑，得併科新臺幣1百50萬元以下罰金。
前五項之未遂犯罰之。